【裁判字號】    99,簡上,777
【裁判日期】    991029
【裁判案由】    傷害等
【裁判全文】
臺灣板橋地方法院刑事判決             99年度簡上字第777號
上  訴  人
即  被  告  甲○
選任辯護人  蔡志雄律師
上列上訴人因傷害等案件，不服本院於中華民國99年5 月31日以
99年度簡字第2387號所為之第一審判決（聲請簡易判決處刑案號
：99年度偵字第5152號），提起上訴，本院管轄之第二審合議庭
判決如下：
    主  文
上訴駁回。
甲○緩刑貳年。
    事實及理由
一、本案經本院審理結果，認第一審以被告甲○罪證明確，適用
    刑事訴訟法第四百四十九條第一項前段、第三項、刑法第二
    百七十七條第一項、第三百零五條、第四十一條第一項前段
    、第五十一條第六款及刑法施行法第一條之一等規定，並審
    酌被告不思理性處理紛爭，僅因細故即傷害、恐嚇告訴人，
    兼衡其犯罪之動機、目的、手段、告訴人之傷勢及被告否認
    犯罪，又尚未與告訴人達成和解等一切情狀，分別判處拘役
    三十日、四十日，各諭知易科罰金之折算標準，並定應執行
    刑為拘役六十日，復諭知如易科罰金，以新臺幣一千元折算
    一日，其認事用法均無違誤，量刑亦屬妥適，應予維持，除
    證據部分另補充：「被告於本院審理時之自白」外，餘均引
    用第一審刑事簡易判決書所記載之事實、證據及理由（如附
    件）。
二、被告上訴意旨略以：伊已與告訴人乙○○達成和解，並當場
    給付賠償金額完畢，請求給予自新機會等情，並未具體指摘
    原判決有何違誤，故本件上訴為無理由，應予駁回。末查被
    告雖曾於民國六十五年間曾受有期徒刑以上刑之宣告，惟該
    案於六十五年間執行完畢，迄今被告未曾因故意犯罪而受有
    期徒刑以上刑之宣告，有臺灣高等法院被告前案紀錄表一份
    及本院辦理刑事案件電話紀錄查詢表二紙在卷可考，其因一
    時失慮致罹刑典，惟已坦承犯錯，並與告訴人乙○○達成和
    解，有本院板橋簡易庭九十九年度司板簡調字第七一七號調
    解筆錄一份在卷可稽，足認被告經此偵審程序，當已知所警
    惕，信無再犯之虞，本院再斟酌告訴人於前揭調解程序中，
    復已表明同意宥恕被告之意旨明確，是以認為原審所宣告之
    刑，以暫不執行為適當，爰併予宣告緩刑二年，以啟自新。
據上論斷，應依刑事訴訟法第四百五十五條之一第一項、第三項
、第三百六十八條、第三百七十三條，刑法第七十四條第一項第
二款，判決如主文。
本案經檢察官黃怡華到庭執行職務。
中    華    民    國    99    年    10    月    29    日
                  刑事第二十一庭  審判長法  官  劉元斐
                                        法  官  李俊彥
                                        法  官  方鴻愷
上列正本證明與原本無異。
如不服本判決，應於判決送達後10日內敘明上訴理由，向本院提
出上訴狀 (應附繕本) ，上訴於臺灣高等法院。其未敘述上訴理
由者，應於上訴期間屆滿後20日內向本院補提理由書「切勿逕送
上級法院」。
                                        書記官  陳金鳳
中    華    民    國    99    年    11    月    1     日

司法院資訊處製作；財團法人民間司法改革基金會備份。
